【裁判字號】    89,訴,738
【裁判日期】    891030
【裁判案由】    毒品危害防制條例
【裁判全文】
臺灣彰化地方法院刑事判決                          八十九年度訴字第七三八號
    公  訴  人  臺灣彰化地方法院檢察署檢察官
    被      告  甲○○
右列被告因毒品危害防制條例案件，經檢察官提起公訴（八十九年度毒偵字第九一六
號），本院判決如左：
        主  文
甲○○施用第一級毒品，處有期徒刑陸月；又連續施用第二級毒品，處有期徒刑肆月
，扣案安非他命（淨重伍點零貳公克）、殘留安非他命之吸食器壹個、吸管鏟子參支
均沒收銷燬之，夾鏈袋肆拾捌個、電子磅砰壹個及研磨機壹台均沒收之。應執行有期
徒刑玖月，扣案安非他命（淨重伍點零貳公克）、殘留安非他命之吸食器壹個、吸管
鏟子參支均沒收銷燬之，夾鏈袋肆拾捌個、電子磅砰壹個及研磨機壹台均沒收之。
        事  實
一、甲○○前因施用毒品案件，先後經裁定送觀察、勒戒後，均認無繼續施用毒品之
    傾向，由臺灣彰化地方法院檢察署檢察官分別於民國（下同）八十八年八月六日
    以八十八年度偵字第七六七三號及八十八年十一月三十日以八十八年度毒偵字第
    一六九四號處分不起訴確定在案。詎甲○○仍不知悔改，復基於概括犯意，自八
    十九年一月十二、三日起至八十九年二月八日止，連續在彰化縣大村鄉美港橫巷
    七十三號住處，施用第二級毒品安非他命多次，平均一天施用二次。又另行起意
    ，於八十九年二月九日或前五日內某時，在不詳地點，以不詳方法施用第一級毒
    品海洛因一次，嗣於八十九年二月八日二十三時許，在彰化縣員林鎮○○街八十
    八巷三號十二樓之二為警查獲，並扣得安非他命四包（淨五．０二公克）、殘留
    安非他命之吸食器一個、吸管鏟子三支、夾鏈袋四十八個、電子磅砰一個及研磨
    機一台。
二、案經彰化縣警察局員林分局報請臺灣彰化地方法院檢察署檢察官偵查起訴。
        理  由
一、訊據被告甲○○坦承右揭施用第二級毒品安非他命之犯行不諱，惟矢口否認有何
    施用第一級毒品海洛因之犯行，辯稱：伊並未施用海洛因，可能是朋友去伊住處
    施用時，伊不小心吸到云云。惟查，被告於查獲當日經採尿送驗結果呈甲基安非
    他命及嗎啡陽性反應，有彰化縣衛生局煙毒尿液檢驗成績書及法務部調查局檢驗
    通知書各一紙在卷可參，復有前開扣案之物可證，另扣案之結晶經檢驗結果均係
    甲基安非他命，淨重五．０二公克，有法務部調查局檢驗通知書在卷可稽。按嗎
    啡經化學合成可製得二乙醯嗎啡（即海洛因），海洛因施打入人體，經新陳代謝
    作用又可分解生成嗎啡，故嗎啡或海洛因在進入人體後，均以嗎啡形態排於尿液
    中，從尿液中無法檢驗分辨係施打（或吸食）嗎啡或海洛因；又一般人施打海洛
    因或嗎啡後，八小時內約有百分之八十之量於尿中排出，二十四小時後剩餘量之
    百分之九十再排出，七十二小時後仍有微量排出，而因人體代謝差異（即成癮者
    ），其代謝時間慢，故於一百二十小時內（即五日內）利用較具公信力之儀器（
    如氣相層析質譜儀）仍「可能」被檢出，因此，足認被告於為警查獲採尿之八十
    九年二月九日前五日內，確有施用第一級毒品之行為。又現時施用第一級毒品係
    以施用海洛因最為常見，施用嗎啡者甚為少見，本院因認被告所施用者係屬海洛
    因，被告所為未施用第一級毒品之辯解，顯係事後卸責之詞，不足採信。又被告
    前因施用毒品案件，先後經裁定送觀察、勒戒後，均認無繼續施用毒品之傾向，
    由臺灣彰化地方法院檢察署檢察官分別於八十八年八月六日以八十八年度偵字第
    七六七三號及八十八年十一月三十日以八十八年度毒偵字第一六九四號處分不起
    訴確定在案，有該不起訴處分書二份在卷可憑，本件事證明確，被告犯行堪以認
    定。
二、核被告所為，係犯毒品危害防制條例第十條第一項、第二項之施用第一級毒品及
    第二級毒品罪。其為供施用第一、二級毒品而前後持有第一、二級毒品之低度行
    為，已為施用之高度行為所吸收，均不另論罪。又被告先後多次施用第二級毒品
    之行為，時間緊接，犯罪構成要件相同，顯係基於概括犯意反覆為之，為連續犯
    ，應依刑法第五十六條之規定論以一罪，並加重其刑。又被告所犯上開二罪，犯
    意各別，行為互殊，應予分論併罰。爰審酌被告犯罪之動機、經二次觀察、勒戒
    後仍再施用毒品及犯後坦承犯行等一切情狀，分別量處如主文所示之刑，並定其
    應執行之刑。另扣案安非他命（淨重五．０二公克）、殘留安非他命之吸食器一
    個、吸管鏟子三支（以上二者因其毒品已無法析離），均屬查獲之毒品，併依法
    宣告沒收銷燬之，而夾鏈袋四十八個、電子磅砰一個及研磨機一台，係被告所有
    供犯罪所用之物，業據被告於警、偵訊時供明在卷，併予宣告沒收。
據上論斷，應依刑事訴訟法第二百九十九條第一項前段，毒品危害防制條例第十條、
第十八條第一項前段，刑法第十一條前段、第五十六條、第五十一條第五款、第三十
八條第一項第二款，判決如主文。
中      華      民      國      八十九      年      十    月    三十    日
                                            法      官  林  慧  英
右正本證明與原本無異。
如不服本判決，應於判決送達後十日內向本院提出上訴狀（須附繕本）。
                                            法院書記官  葉  春  涼
中      華      民      國      八十九      年     十一   月     四     日
毒品危害防制條例第十條：
施用第一級毒品者，處六月以上五年以下有期徒刑。
施用第二級毒品者，處三年以下有期徒刑。


司法院資訊處製作；財團法人民間司法改革基金會備份。
